【裁判字號】    98,交聲,305
【裁判日期】    981116
【裁判案由】    違反道路交通管理處罰條例
【裁判全文】
臺灣宜蘭地方法院交通事件裁定         98年度交聲字第305號
移
異  議  人
即受處分人  乙○○
上列異議人即受處分人因違反道路交通管理處罰條例案件，對於
交通部公路總局臺北區監理所宜蘭監理站中華民國98年7月8日所
為之處分（原處分案號：宜監字第裁43-P00000000號），聲明異
議，本院裁定如下：
    主  文
原處分撤銷。
乙○○停車時間不依規定，處罰鍰新臺幣陸佰元。
    理  由
一、按汽車駕駛人停車時，有停車時間、位置、方式、車種不依
    規定者，處新臺幣600元以上1,200元以下罰鍰，道路交通管
    理處罰條例第56條第1項第9款定有明文。
二、本件異議人即受處分人乙○○於民國98年1月23日晚間10時
    10分許，將其所有車號QXF-702號之機車，停放於花蓮火車
    站前劃設有限制人行道機車停車時間為7時至22時之機車停
    車格，而未依規定時間停車，經花蓮縣警察局交通隊以受處
    分人有前揭違規行為而製單舉發。嗣受處分人於應到案日期
    前即於98年2月13日向舉發單位提出申訴，原處分機關遂於
    98年7月8日依道路交通管理處罰條例第56條第1項第9款之規
    定，裁處受處分人罰鍰1,200元在案。
三、訊據異議人即受處分人就其於前揭時間，將其車號QXF-702
    號機車停放於上開限時停車之機車停車格之事實，均坦認不
    諱，惟辯稱其係標示牌指示之文字不明確始停放於該處云云
    。惟查，經證人即舉發之員警甲○○於本院具結證述：「火
    車站前有公告，豎立明確的標示牌，那是為方便一般民眾臨
    時停車用的，所以有限定可以停車的時間，那段大約是60公
    尺左右的人行道，標示很清楚，我們拖吊的時候是1月23日
    晚上10點10分的時候，當時已經超過可以停放的時間」等語
    明確（見本院卷第頁21頁筆錄），再參酌現場舉發照片所示
    ，現場之標示牌已明確記載「人行道機車停車時間：7時-22
    時。限停機車停車格，違者舉發拖吊」，已足資辨明該處機
    車停車格之停車時間為7時至22時止，故受處分人辯稱標示
    牌不清云云，自屬無據。
四、綜上所述，受處分人確實有於前開時、地停車時間不依規定
    之違規行為，自堪以認定。原處分機關依道路交通管理處罰
    條例第56條第1項第9款及違反道路交通管理事件統一裁罰基
    準及處理細則暨基準表之規定，裁處異議人罰鍰1,200元，
    固非無見，惟查本件受處分人係在98年2月13日應到案日前
    （98年2月16日前）即已具狀向舉發機關提出申訴，此有花
    蓮縣警察局98年3月25日花警交字第0980011814號函在卷可
    稽，其雖誤未向原處分機關提出，仍應寬認受處分人已於應
    到案日期前提出申訴，依違反道路交通管理事件統一裁罰基
    準及處理細則規定，應處以最低之罰鍰即600元，本件原處
    分機關漏未斟酌，即難認為允洽，本件受處分人之異議雖無
    理由，惟原處分既有不當，自應由本院將原處分撤銷，並仍
    認受處分人有上揭違規行為，依前揭道路交通管理處罰條例
    第56條第1項第9款及違反道路交通管理事件統一裁罰基準及
    處理細則之規定，就受處分人上開違規行為裁處受處分人罰
    鍰600元如主文第2項所示，以資適法。
據上論斷，應依道路交通案件處理辦法第20條前段，裁定如主文
中    華    民    國    98    年    11    月    16    日
                  交通法庭法  官  鄭貽馨
以上正本證明與原本無異。
如不服本裁定，應於裁定送達後5日內，向本院提出抗告狀。（
應附繕本）
                          書記官  高雪琴
中    華    民    國    98    年    11    月    16    日


司法院資訊處製作；財團法人民間司法改革基金會備份。
